【裁判字號】    99,易緝,57
【裁判日期】    990521
【裁判案由】    竊盜
【裁判全文】
臺灣板橋地方法院刑事判決              99年度易緝字第57號
公  訴  人  臺灣板橋地方法院檢察署檢察官
被      告  甲○○
上列被告因竊盜等案件，經檢察官提起公訴（98年度偵緝字第19
34號、偵字第26501 號），本院改依簡式審判程序審理，判決如
下：
    主  文
甲○○犯夜間侵入住宅竊盜罪，處有期徒刑柒月；又犯踰越牆垣
及安全設備竊盜罪，處有期徒刑柒月；又犯踰越牆垣及安全設備
竊盜未遂罪，處有期徒刑肆月；又犯攜帶兇器竊盜罪，處有期徒
刑柒月。應執行有期徒刑壹年陸月。
    事  實
一、甲○○於民國97年5 月間某日前往其友人歐唐蘭姬位於臺北
    縣中和市○○街418 巷18弄3 號1 樓住處作客時，因見歐唐
    蘭姬將家中鑰匙隨意置放於客廳之中，竟基於意圖為自己不
    法所有之竊盜犯意，趁無他人注意時先予竊取得手，隨即藏
    放己身再行離去。嗣於97年5 月26日20時23分許之日落後夜
    間，甲○○承前犯意再行前往歐唐蘭姬之上址住處，適歐唐
    蘭姬及其家人暫時外出購物，甲○○遂持上開已先竊得之鑰
    匙開啟歐唐蘭姬住處大門後，侵入歐唐蘭姬房內蒐尋各處財
    物，順利接續竊得歐唐蘭姬所有之金項鍊1 條、墜子2 個、
    戒指1 個及現金新臺幣（下同）2 萬5 千元後逃逸。嗣歐唐
    蘭姬發現家中遭竊，乃由其女丙○○向里長辦公室調取監視
    器攝得畫面，確認甲○○曾在前開時間進出其屋，始查悉上
    情。
二、甲○○另見乙○○經營位於臺北縣板橋市○○路10號之好口
    碑特價生活館每日打烊之後即無他人留宿其內，竟又分別基
    於意圖為自己不法所有之竊盜犯意，各於：
（一）98年9 月20日3 時34分許前往上述商店，確認四下無人後
      ，先行攀越店外之鐵籬笆安全設備，繼從商店鐵皮圍牆鬆
      脫之接縫缺口鑽進踰越入內後開始行竊，總計以徒手方式
      竊得乙○○所有之香菸（廠牌：七星、峰、白長壽、黃長
      壽、尊爵、MORE及百樂門）共24條後，其即逕自開啟該處
      未上鎖之側門離去，上開竊得香菸除留1 條供為己用外，
      剩餘部分則另以1 萬100 元之代價，售與不知情黃志純，
      所得贓款均已花用殆盡。
（二）98年9 月22日2 時20分許，再至上開商店外，以同上方式
      踰越鐵籬笆安全設備及鐵皮圍牆入內後著手行竊，然因當
      日商店側門已經鎖上無法開啟，所搬物品復囿於體積過大
      ，再難從鐵皮圍牆之接縫缺口當中搬出，甲○○之竊盜所
      為始未得逞。
（三）98年9 月25日某時許，另先進入上開商店之倉庫廁所藏匿
      ，俟店內員工下班離去，即於同日2 時30分許，持用原置
      倉庫之中，客觀上足以對人之生命、身體安全構成威脅而
      足供為兇器使用之一字鉗，敲戳其內辦公室房門喇叭鎖頭
      使之彈開後，便進入其內再行竊得乙○○所有之保險箱1
      個（內有國泰世華商業銀行後埔分行支票6 張及現金1 萬
      1950元）後搬離該處，而所得現金亦已花用殆盡。
    嗣經警循線查獲，並在甲○○當時位臺北縣板橋市○○○路
    ○ 段1 巷8 號1 樓B 室之住處內扣得保險箱1 個、峰廠牌香
    菸6 包及前開支票6 張，始悉上情。
二、案經臺北縣政府警察局中和分局報告，暨乙○○訴由臺北縣
    政府警察局板橋分局報告臺灣板橋地方法院檢察署檢察官偵
    查起訴。
    理  由
一、查被告甲○○所犯並非死刑、無期徒刑、最輕本刑為三年以
    上有徒刑之罪或高等法院管轄第一審案件，而其於準備程序
    進行中，被告先就被訴事實為有罪之陳述，經法官告知簡式
    審判程序之旨，並聽取公訴人及被告之意見後，本院認適宜
    改依簡式審判程序進行，爰裁定進行簡式審判程序，合先敘
    明。
二、訊據被告對上開犯罪事實均坦承不諱，核與證人丙○○、乙
    ○○、黃志純各自於警偵程序，甚於本院審理時具結作證之
    所述情節均相符合，被告先後前往以上兩址之竊盜過程，另
    有卷附歐唐蘭姬住處附近巷口監視器攝得畫面翻拍照片2 張
    、乙○○店內監視器攝得畫面翻拍照片6 張可供佐參，而經
    被告竊取得手，於遭查獲時所留之相關物品與行竊現場情形
    ，復有臺北縣政府警察局板橋分局搜索扣押筆錄、扣押物品
    目錄表、贓物認領保管單，及刑案現場照片24張存卷足查，
    凡此在在可徵被告前揭出於任意性之自白應與事實吻合無誤
    ，又被告所用之一字鉗雖未扣案，然其於持以敲戳前揭房門
    鎖頭時，是項工具既曾於木質房門之上產生明顯刻痕，顯見
    該鉗質地確屬堅硬，自得證此物已足對人之生命、身體安全
    構成威脅，而可供兇器使用。綜上所析，本案事證明確，被
    告各該竊盜犯行洵堪認定，應予依法論科。
三、按籬笆本係因防閑而設，自屬安全設備之一種（最高法院45
    年臺上字第210 號判例見解可查）；又被告見乙○○之商店
    鐵皮圍牆接縫之處存有缺口空隙，乃穿經該處進入商店之內
    ，所為既已使原有牆垣功能喪失殆盡，應亦屬踰越牆垣之行
    為無誤（最高法院33年上字第1504號、42年臺上字第359 號
    判例所載意旨同可供參）；又按刑法第321 條第1 項第3 款
    之攜帶兇器竊盜罪，係以行為人攜帶兇器竊盜為其加重條件
    ，此所謂兇器，其種類並無限制，凡客觀上足對人之生命、
    身體、安全構成威脅，具有危險性之兇器均屬之，且祇須行
    竊時攜帶此種具有危險性之兇器為已足，並不以攜帶之初有
    行兇之意圖為必要（最高法院79年臺上字第5253號判例要旨
    亦已闡釋甚明）。是核被告事實欄一所為，係犯刑法第321
    條第1 項第1 款之夜間侵入住宅竊盜罪，其先行竊得歐唐蘭
    姬住處鑰匙復再前往行竊該處財物之前後舉措，時空之間本
    甚緊密，兩次所為之獨立性極為薄弱，依一般社會觀念難以
    強行區隔，顯係基於單一犯意接續所為，且侵害相同之法益
    ，應論以接續之一罪；核被告事實欄二（一）所為，係犯同
    條項第2 款之踰越牆垣及安全設備竊盜罪，就事實欄二（二
    ）所為，係犯同條第2 項、第1 項第2 款之踰越牆垣及安全
    設備竊盜未遂罪，至就事實欄二（三）所為，則是犯同條第
    1 項第3 款之攜帶兇器竊盜罪。又被告所犯上述各罪，犯意
    各別，行為互殊，時地有異，應予分論併罰，其所犯之踰越
    牆垣及安全設備未遂罪部分，則應依刑法第25條第2 項規定
    減輕其刑。
四、本院審酌被告為年輕力壯之成年男子，本應有大好前程，卻
    不思循正途獲取財物，於非長時間之內多次違犯刑典，犯下
    以上竊盜行為，造成各該被害人財產法益之損害，對社會治
    安造成相當危害，惡行非輕，但另念及其所竊得物品之財產
    價值，為警逮捕後，尚有部分贓物得予返還被害人，又犯罪
    後終願坦承犯行面對己非，且態度良好等一切情狀，爰分別
    量處如主文所示之刑，並定其應執行刑，以資懲儆。
據上論斷，應依刑事訴訟法第273 條之1 第1 項、第299 條第1
項前段，刑法第321 條第1 項第1 款、第2 款、第3 款、第2 項
、第25條第2 項、第51條第5 款，判決如主文。
本案經檢察官蘇振文到庭執行職務。
中    華    民    國    99    年    5     月    21    日
                  刑事第六庭  法  官  盧軍傑
上列正本證明與原本無異。
如不服本判決，應於判決送達後10日內敘明上訴理由，向本院提
出上訴狀 (應附繕本) ，上訴於臺灣高等法院。其未敘述上訴理
由者，應於上訴期間屆滿後20日內向本院補提理由書「切勿逕送
上級法院」。
                              書記官  周玉茹
中    華    民    國    99    年    5     月    24    日
附錄本案論罪科刑法條全文
刑法第321 條
（加重竊盜罪）
犯竊盜罪而有左列情形之一者，處6 月以上、5 年以下有期徒刑
：
一  於夜間侵入住宅或有人居住之建築物、船艦或隱匿其內而犯
    之者。
二  毀越門扇、牆垣或其他安全設備而犯之者。
三  攜帶兇器而犯之者。
四  結夥三人以上而犯之者。
五  乘火災、水災或其他災害之際而犯之者。
六  在車站或埠頭而犯之者。
前項之未遂犯罰之。

司法院資訊處製作；財團法人民間司法改革基金會備份。
